# 企业基本确定收到的违约金是或有资产吗

提问人：deobin 时间：2023-10-14 11:35:18
或有资产确认的前提是先确认或有负债。如果企业预计未来基本确定会收到违约金，借：其他应收款，那这个违约金是或有资产吗？他也没有确认或有负债啊，如果不是或有资产，这难道不是一项未来或有的资产吗，应该怎么称呼这类未来基本确定的收款呢。求教诸位

回答人：chenyiwei
或有资产，是指过去的交易或者事项形成的潜在资产，其存在须通过未来不确定事项的发生或不发生予以证实。.因过去的违约事项，导致本企业有权收取的违约金，符合上述定义，故属于或有资产。但根据准则规定，或有事项不应确认，只有在符合准则规定的前提下谨慎披露。